【裁判字號】    99,訴,2787
【裁判日期】    991118
【裁判案由】    毒品危害防制條例
【裁判全文】
臺灣臺中地方法院刑事判決              99年度訴字第2787號
公  訴  人  臺灣臺中地方法院檢察署檢察官
被      告  乙○○
上列被告因毒品危害防制條例案件，經檢察官提起公訴（99年度
毒偵字第3099號），嗣因被告就被訴事實為有罪之陳述，經本院
告知簡式審判程序之意旨，並聽取公訴人、被告之意見後，本院
合議庭裁定由受命法官獨任依簡式審判程序審理，判決如下:
    主    文
乙○○施用第一級毒品，累犯，處有期徒刑柒月。又施用第二級
毒品，累犯，處有期徒刑肆月。應執行有期徒刑拾月。
    犯罪事實
一、乙○○前於民國94年間，因施用毒品案件，經依本院裁定送
    觀察、勒戒後，認無繼續施用毒品之傾向，於94年2月5日釋
    放，並由臺灣臺中地方法院檢察署檢察官以94年度毒偵字第
    281號為不起訴處分。復於上開觀察、勒戒執行完畢釋放後5
    年內，又因施用毒品案件及強盜案件，經法院判處有期徒刑
    4月、3年確定，經合併定執行刑為有期徒刑3年1月，嗣因減
    刑改定執行刑為有期徒刑3年15日，於96年4月13日縮短刑期
    假釋出監，97年4月15日假釋期滿未經撤銷，其未執行之刑
    ，以已執行論。詎仍未戒除毒品，復基於施用第一級毒品海
    洛因之犯意，於99年6月22日某時，在臺中市○○路某汽車
    旅館內，以將第一級毒品海洛因摻入香菸中點燃產生煙霧，
    吸食其煙霧之方式，施用第一級毒品海洛因1次。又基於施
    用第二級毒品甲基安非他命之犯意，另於99年6月26日14時
    許，在臺中市○區○○街86號春天汽車旅館206室內，以將
    第二級毒品甲基安非他命置入玻璃球內燒烤產生煙霧，吸食
    其煙霧之方式，施用第二級毒品甲基安非他命1次。嗣於99
    年6月26日16時許，為警在上開臺中市○區○○街86號春天
    汽車旅館206室內查獲，經採集其尿液送驗後，始查悉上情
    。
二、案經臺中市警察局第三分局報告臺灣臺中地方法院檢察署檢
    察官偵查起訴。
    理    由
一、本件係經被告於準備程序期日為有罪之陳述，而經本院合議
    庭裁定由受命法官獨任以簡式審判程序加以審理，則依據刑
    事訴訟法第273 條之2 、同法第159 條第2 項之規定，不適
    用傳聞法則有關限制證據能力之相關規定；並得依同法第31
    0 條之2 之準用同法第454 條之規定製作略式判決書，依法
    僅需記載犯罪事實、證據名稱及應適用之法條，並得以簡略
    方式為之，如認定之犯罪事實、證據及應適用之法條，與檢
    察官聲請簡易判決處刑書或起訴書之記載相同者，得引用之
    ，合先敘明。
二、訊據被告乙○○對於上開施用第一級毒品海洛因、第二級毒
    品甲基安非他命之事實坦承不諱，且被告為警查獲後所採集
    之尿液，經檢驗結果，確呈海洛因經水解後之嗎啡陽性反應
    及甲基安非他命陽性反應，此有對於中山醫學大學附設醫院
    藥物檢測中心出具之檢體編號Ｚ0000000000號濫用藥物尿液
    檢驗報告1紙、採集尿液鑑定同意書、真實姓名對照表各1份
    在卷可稽，是被告確實有施用第一級毒品海洛因、第二級毒
    品甲基安非他命之犯行，應可認定。而被告前已因施用毒品
    案件，經本院裁定送觀察、勒戒後，認無繼續施用毒品之傾
    向，於94年2月5日釋放，並由臺灣臺中地方法院檢察署檢察
    官以94年度毒偵字第281號為不起訴處分，此亦有全國刑案
    資料查註表、臺灣高等法院被告前案紀錄表等附卷可認。
    本件被告於上開觀察、勒戒執行完畢釋放後，5年內再犯前
    述施用第一級毒品海洛因、第二級毒品甲基安非他命之犯行
    ，事證明確，自應依法論科。
三、查海洛因、甲基安非他命分別屬毒品危害防制條例第2 條第
    2 項第1 款、第2 款規定之第一級、第二級毒品。是核被告
    乙○○所為施用海洛因之行為，係犯毒品危害防制條例第10
    條第1項之施用第一級毒品罪；所為施用甲基安非他命之行
    為，係犯同條例第10條第2項之施用第二級毒品罪。其因施
    用第一級毒品海洛因、第二級毒品甲基安非他命因而非法持
    有第一級、第二級毒品之低度行為，應為施用之高度行為所
    吸收，不另論罪。再其所犯上開二罪，犯意各別、行為不同
    ，應分論併罰。又被告前因施用毒品案件及強盜案件，經法
    院判處有期徒刑4月、3年確定，經合併定執行刑為有期徒刑
    3年1月，嗣因減刑改定執行刑為有期徒刑3年15日，於96年4
    月13日縮短刑期假釋出監，97年4月15日假釋期滿未經撤銷
    ，此有臺灣高等法院被告前案紀錄表在卷可稽，其未執行之
    刑，以已執行論，被告於受徒刑之執行完畢後，5年以內故
    意再犯本件有期徒刑以上之2罪，皆為累犯，均應依刑法第
    47 條第1項規定加重其刑。本院審酌被告前已有多次施用毒
    品之不良素行，竟不知自我惕勵，而一再施用毒品，及本次
    施用毒品之種類、時間、方式，暨犯罪後尚能坦白犯行等一
    切情狀，分別量處如主文所示之刑，並定其應執行之刑。
據上論斷，應依刑事訴訟法第299 條第1 項前段、第273 條之1
第1項前段，毒品危害防制條例第10條第1項、第2項，刑法第11
條前段、第47條第1項、第51條第5款，判決如主文。
本件經檢察官甲○○到庭執行職務。
中    華    民    國    99    年    11    月    18    日
                  刑事第十五庭  法  官  劉國賓
以上正本證明與原本無異。
如不服本判決應於收受判決後10日內向本院提出上訴書狀，並應
敘述具體理由；其未敘述上訴理由者，應於上訴期間屆滿後20日
內向本院補提理由書（均須按他造當事人之人數附繕本）「切勿
逕送上級法院」。
                                書記官  張隆成
中    華    民    國    99    年    11    月    18    日
附錄論罪科刑法條：
毒品危害防制條例第10條
施用第一級毒品者，處 6 月以上 5 年以下有期徒刑。
施用第二級毒品者，處 3 年以下有期徒刑。

司法院資訊處製作；財團法人民間司法改革基金會備份。
